【裁判字號】    89,交易,583
【裁判日期】    900621
【裁判案由】    過失傷害
【裁判全文】
臺灣板橋地方法院刑事判決                        八十九年度交易字第五八三號
    公  訴  人  臺灣板橋地方法院檢察署檢察官
    被      告  丙○○
右列被告因過失傷害案件，經檢察官提起公訴（八十九年度偵字第一四四八四號），
本院判決如左：
    主  文
丙○○因過失傷害人，累犯，處有期徒刑月，如易科罰金，以佰元折算壹日。
    事  實
一、丙○○前因犯肅清煙毒條例案件，經臺灣士林地方法院於民國八十四年一月十八
    日判處有期徒刑三年四月確定，於八十四年四月十一日入監執行，於八十五年八
    月十六日縮短刑期假釋出監，縮刑期滿日期為八十七年二月十一日，猶不知警惕
    ，於八十九年三月二十二日晚上七時四十五分許，駕駛車牌號碼ＩＣＥ─七五六
    號重型機車，沿臺北縣三重市○○路往新莊市方向行駛，途經三重市○○路中山
    立體停車場前，本應注意慢車不得侵入快車道行駛、在市區道路時速不超過四十
    公里，並應注意車前狀況及兩車併行之間隔，隨時採取必要之安全措施，而依當
    時係晴天、夜間有照明、路面乾燥無缺陷、視距良好、無障礙等情況，並無不能
    注意之情形，乃竟疏未注意，適有由甲○○騎乘車號為ＣＡＰ－一四三號、後搭
    載乙○○○之重型機車在上開地點由路邊行駛至中間分隔島等待左轉，丙○○欲
    行繞越該重型機車左側行駛時，竟疏未注意車前狀況及保持安全間隔，仍以超過
    限速之時速五十至六十公里之速度，行駛在上開地點之快車道上，致其騎乘之重
    型機車車頭前輪撞及甲○○之左腳而使甲○○、乙○○○人車倒地，甲○○因此
    受有左脛腓骨骨折左銷骨骨折之傷害，乙○○○受有左脛骨骨折頭部外傷之傷害
    。
二、案經甲○○、乙○○○訴由臺北縣警察局三重分局報請臺灣板橋地方法院檢察署
    檢察官偵查起訴。
    理  由
一、右揭犯罪事實，業據被告丙○○於本院審理時坦承不諱，核與告訴人甲○○、乙○○○指訴之情節大致相符，且有警製道路交通事故調查報告表一份、現場及車
    損照片六幀在卷可稽。按慢車不得侵入快車道行駛、在市區道路時速不超過四十
    公里，且汽車行駛時，駕駛人應注意車前狀況及兩車併行之間隔，隨時採取必要
    之安全措施，道路交通安全規則第一百二十四條第三項、第九十三條第一項第一
    款、第九十四條第三項均定有明文；被告騎乘機車行駛於上開地點自應注意前揭
    道路交通安全規則之規定，又上開肇事地點當時係晴天、夜間有照明、路面乾燥
    無缺陷、視距良好、無障礙等情況，道路交通事故調查報告表亦記載明確，是被
    告應無不能注意之情事，其能注意竟疏未注意，仍以超過四十公里之速度行駛在
    快車道上，又未注意車前狀況及兩車併行之間隔，以致撞肇事，其有過失甚明。
    本件車禍經送臺灣省臺北縣區車輛行車事故鑑定委員會鑑定，亦採相同見解，此
    有該鑑定委員會八十九年十月六日北鑑字第八九七五一號函及所附鑑定意見書一
    份在卷可憑。又告訴人甲○○、乙○○○因本件車禍，分別受有左脛腓骨骨折、
    左銷骨骨折及左脛骨骨折頭部外傷等傷害，亦有長庚紀念醫院之診斷證明書二份
    附卷可稽，是告訴人等受有傷害與被告之過失行為間復有因果關係，本件事證明
    確，被告過失傷害犯行，洵堪認定，應依法論科。
二、核被告丙○○所為，係犯刑法第二百八十四條第一項前段之過失傷害罪；被告以
    一過失行為，致告訴人甲○○、乙○○○二人受有傷害，係以一行為而犯兩項同
    一之罪名，屬想像競合犯，應依刑法第五十五條規定從一重處斷。又被告前因犯
    肅清煙毒條例案件，經臺灣士林地方法院於八十四年一月十八日判處有期徒刑三
    年四月確定，於八十四年四月十一日入監執行，於八十五年八月十六日縮短刑期
    假釋出監，縮刑期滿日期為八十七年二月十一日，此有臺灣高等法院檢察署刑案
    紀錄簡覆表在卷可稽，其於五年之內再犯本件有期徒刑以上之罪，屬累犯，應依
    刑法第四十七條規定加重其刑。爰審酌被告之品性、智識程度、本件車禍之過失
    程度、告訴人所生之危害，現仍未與告訴人達成民事賠償、犯罪後坦承犯行之態
    度等一切情狀，量處如主文所示之刑。又被告行為後，刑法第四十一條已於九十
    年一月十日修正公布施行，並於同年月十二日生效，其得易科罰金之罪已變更放
    寬為犯最重本刑為五年以下有期徒刑以下之刑之罪，比較新舊法結果，對被告並
    無不利之影響，依刑法第二條第一項前段之規定，應適用裁判時之法律，爰依裁
    判時之修正後刑法第四十一條第一項前段規定諭知其易科罰金之折算標準。
據上論斷，應依刑事訴訟法第二百九十九條第一項前段，刑法第二百八十四條第一項
前段、第五十五條、第四十七條、第二條第一項前段、第四十一條第一項前段，罰金
罰鍰提高標準條例第一條前段、第二條，判決如主文。
本案經檢察官李嘉明到庭執行職務。
中      華      民      國       九十       年     六     月   二十一   日
                                      臺灣板橋3Y方法院交通法
                                          法  官  侯  志  融
右正本證明與原本無異
如不服本判決應於送達後十日內向本院提出上訴狀
                                          書記官  陳  淑  芳
中      華      民      國       九十       年     六     月   二十七   日
【附錄本案論罪科刑法條全文】
刑法第二百八十四條
因過失傷害人者，處六月以下有期徒刑、拘役或五百元以下罰金。致重傷者，處一年
以下有期徒刑、拘役或五百元下罰金。
從事業務之人，因業務上之過失傷害人者，處一年以下有期徒刑、拘役或一千元以下
罰金。致重傷者，處三年以下有期徒刑、拘役或二千元以下罰金。


司法院資訊處製作；財團法人民間司法改革基金會備份。
